臺灣桃園地方法院小額民事判決
111年度壢小字第1406號
原      告  林雨婷    
訴訟代理人  林瑞陽律師
被      告  劉又銘  

訴訟代理人  劉志瑜  
上列當事人間請求損害賠償事件，本院於民國111年11月3日言詞
辯論終結，判決如下：
    主    文
一、被告應給付原告新臺幣壹拾萬元，及自民國一百一十一年七
    月十二日起至清償日止，按年利率百分之五計算之利息。
二、訴訟費用由新臺幣壹仟元被告負擔。
三、本判決得假執行。
　　理 由 要 領
一、本件依民事訴訟法第436條之18第1項規定，除下列理由要領
    外，僅記載主文，其餘省略。
二、原告主張兩造前因共同侵害訴外人即被告之配偶劉志瑜之配
    偶權，經劉志瑜對原告提起訴訟(本院110年度訴字第1411號
    民事判決)，嗣雙方於民國111年1月19日於臺灣高等法院110
    年度上易字第1176號民事事件審理中，以新臺幣(下同)20萬
    元達成和解，並製作和解筆錄(下稱系爭和解筆錄)。原告並
    已依系爭和解筆錄之內容，向劉志瑜清償全部債務即20萬元
    。本件兩造既係共同侵害劉志瑜基於配偶關係之身分法益，
    被告依民法第185條第1項前段規定，自應與原告對劉志瑜連
    帶負損害賠償責任，並依民法第280條本文規定，分擔賠償
    金額之半數即10萬元，又原告既已給付劉志瑜20萬元，而被
    告未曾與劉志瑜達成和解，迄今亦不見劉志瑜對被告有任何
    訴追之意，顯見劉志瑜係向原告為連帶債務之全部請求，爰
    依民法第280條之規定，請求被告給付10萬元等情，業據原
    告提出系爭和解筆錄為證，並經本院依職權調閱臺灣高等法
    院110年度上易字第1176號民事事件電子卷宗核閱無訛；而
    被告已於相當時期受合法通知，猶於言詞辯論期日不到場，
    亦未提出準備書狀予以爭執，依民事訴訟法第280條第3項準
    用同法第1項規定，視同自認，是依前開事證與法律適用結
    果，堪信原告前開之主張為真實。從而，原告依民法第280
    條之規定，請求被告給付如主文第1項所示，為有理由，應
    予准許。
中　　華　　民　　國　　111 　年　　11　　月　　17　　日
                  中壢簡易庭      法  官  張博鈞
以上為正本係照原本作成。
如不服本判決，應於送達後20日內，向本院提出上訴狀並表明上
訴理由，如於本判決宣示後送達前提起上訴者，應於判決送達後
20日內補提上訴理由書（須附繕本）。
如委任律師提起上訴者，應一併繳納上訴審裁判費。
中　　華　　民　　國　　111 　年　　11　　月　　17　　日
                                  書記官  張季容
附錄：
一、民事訴訟法第436條之24第2項：
    對於小額程序之第一審裁判上訴或抗告，非以其違背法令為
    理由，不得為之。
二、民事訴訟法第436條之25：
    上訴狀內應記載上訴理由，表明下列各款事項：
    （一）原判決所違背之法令及其具體內容。
    （二）依訴訟資料可認為原判決有違背法令之具體事實。
三、民事訴訟法第471 條第1 項：（依同法第436 條之32第2 項
    規定於小額事件之上訴程式準用之）上訴狀內未表明上訴理
    由者，上訴人應於提起上訴後20日內，提出理由書於原第二
    審法院；未提出者，毌庸命其補正，由原第二審法院以裁定
    駁回之。